# 请教下陈版以及各位前辈，业务合作如何确认收入，以及保底条款对收入是否有影响

提问人：w_huajie 时间：2020-04-27 09:42:00
请教下陈版以及各位前辈，我公司跟一个培训公司合作，我公司提供场地、水电费、还有人员保障场地等，对方提供师资、设备等，培训收入三七分，我们公司30%，对方70%，培训收入先汇到我们公司账户，然后再按季度跟对方结算。
同时对培训公司还有一个培训收入的保底条款：第一年保底 200 万、第二年 220 万、第三年 242 万，如果当年度未达标，我公司有权解除合同，若未解除合同，培训公司需要将不足的部分补给我们公司。
想请问下，这个业务该如何进行账务处理？确认收入的话，是确认什么性质的收入？另外，保底条款对账务处理有什么影响吗？

回答人：chenyiwei
这项业务合作是以谁的名义（你公司还是对方）对外经营的？收款和对外开具发票的是谁？
如果以你公司名义对外经营、收款和开票，则该项合作经营相关的所有收入、成本均应纳入你公司的财务报表，按约定归属于合作方的收益计入该合作项目的成本或费用。对方支付的差额补足款可冲减成本费用。